【裁判字號】    98,審建,219
【裁判日期】    980911
【裁判案由】    給付承攬報酬
【裁判全文】
臺灣臺北地方法院民事判決             98年度審建字第219號
    原      告  向洋鋼鐵有限公司
    法定代理人  丙○○
    訴訟代理人  甲○○
    被      告  基泰營造股份有限公司
    法定代理人  乙○○
上列當事人間給付承攬報酬事件，本院於中華民國98年9月8日言
詞辯論終結，判決如下：
    主  文
被告應給付原告新台幣肆佰拾壹萬柒仟壹佰柒拾貳元，及自民
國九十八年四月八日起至清償日止，按年息百分之五計算之利息
。
訴訟費用新台幣肆萬仟柒佰陸拾捌元由被告負擔。
本判決於原告以新台幣壹佰肆拾萬元為被告供擔保後，得假執
行。
    事實及理由
甲、程序方面：
一、本件依兩造簽訂之協力廠商工程簡約第26條約定，雙方合意
    以臺灣臺北地方法院為第一審管轄法院，故本院自有管轄權
    。
二、按訴狀送達後，原告不得將原訴變更或追加他訴，但擴張或
    減縮應受判決事項之聲明者，不在此限，民事訴訟法第255
    條第1項第3款定有明文。經查，本件原告於民國98年3 月27
    日起訴時請求被告給付新台幣（下同）4,356,195 元及法定
    遲延利息，嗣於本院審理期間將請求金額減縮為4,317,172
    元及法定遲延利息（見士院卷第16頁），揆諸前開規定，應
    予准許。
乙、實體方面：
一、原告起訴主張：伊承攬被告之「台北市大同區蓬萊國小學校
    校舍整體擴建工程暨地下停車場新建工程」、「南港專案汐
    止高架鐵路新建工程」、「汐止高架鐵路工程－五堵段第三
    軌工程」、「右泰（中山北路工地）－中山北路七段」、「
    新竹生物醫學園區公共設施統包工程－竹北生醫」、「長昇
    隆MIT三期A.B棟廠房新建工程」、「金泰捷－長安段集合住
    宅新建工程－璀璨」、「基泰營造－修繕工地（金融言訊）
    」等工程，上開工程伊均已施作完畢，並經被告之相關業主
    驗收合格，被告自應給付工程款並返還保留款。詎被告未為
    付款，屢經催討，仍餘1,892,619元之工程款及2,247,903元
    之保留款未給付。另被告先前以開立支票方式支付工程款項
    ，其中176,650 元部分未能兌現，伊自得請求被告給付另為
    給付。爰依民法第491條、第505條規定請求被告給付工程款
    及保留款4,317,172元等語。並聲明：(一)被告應給付原告4,3
    17,172元，及自支付命令狀送達翌日起至清償日止，按年息
    5%計算之利息。(二)願供擔保聲請宣告假執行。
二、被告未於言詞辯論期日到場，亦未提出書狀作何聲明或陳述
    。
三、本件原告主張之事實，已據其提出支票、退票理由單、統一
    發票、協力廠商工程簡約、協力廠商工程合約書、工程計價
    單等影本為證。又被告已於相當時期受合法通知，而於言詞
    辯論期日不到場，亦未提出準備書狀爭執，依民事訴訟法第
    280條第3項前段準用同條第1 項規定，對原告主張之前開事
    實，視同自認，堪信為真實。從而，原告依承攬之法律關係
    請求被告給付4,317,172 元，及自支付命令送達被告翌日起
    （即98年4月8日）至清償日止，按年息5%計算之利息，洵屬
    有據，應予准許。又原告陳明願供擔保，聲請宣告假執行，
    核無不合，爰酌定相當擔保金額准許之。
四、本件訴訟費用額確定為43,768元。
五、訴訟費用負擔之依據：民事訴訟法第78條。
中    華    民    國    98    年    9     月    11    日
                        民事第六庭法官  傅中樂
以上正本係照原本作成。
如對本判決上訴，須於判決送達後20日內向本院提出上訴狀。
中    華    民    國    98    年    9     月    11    日
                                書記官  王文心


司法院資訊處製作；財團法人民間司法改革基金會備份。
